臺灣宜蘭地方法院刑事判決　　　　　　　 96年度訴字第185號
公　訴　人　臺灣宜蘭地方法院檢察署檢察官
被　　　告　甲○○
上列被告因毒品危害防制條例案件，經檢察官提起公訴（96年度
毒偵字第419號），本院判決如下：
    主  文
甲○○施用第一級毒品，累犯，處有期徒刑捌月，減為有期徒刑
肆月，如易科罰金，以新臺幣壹仟元折算壹日。又施用第二級毒
品，累犯，處有期徒刑陸月，如易科罰金，以新臺幣壹仟元折算
壹日，減為有期徒刑參月，如易科罰金，以新臺幣壹仟元折算壹
日，扣案含第二級毒品安非他命殘渣無法分離之殘渣袋壹個，沒
收銷燬之、玻璃球吸食器壹個，沒收之。應執行有期徒刑陸月，
如易科罰金，以新臺幣壹仟元折算壹日，扣案含第二級毒品安非
他命殘渣無法分離之殘渣袋壹個，沒收銷燬之、玻璃球吸食器壹
個，沒收之。
    事  實
一、甲○○前因毒品危害防制條例案件，經本院以93年度羅簡字
    第188號判決判處有期徒刑四月，如易科罰金以銀元三百元
    折算一日確定，甫於民國94年2月3日執行完畢。甲○○前亦
    因施用毒品案件，經送觀察、勒戒後，認為無繼續施用毒品
    之傾向，而於92年3月17日執行完畢釋放，並經臺灣宜蘭地
    方法院檢察署檢察官於同日以92年度毒偵緝字第22號為不起
    訴處分確定。詎其猶不知悔改，明知海洛因、安非他命分別
    為毒品危害防制條例第2條第2項第1、2款所規定之第一、二
    級毒品，不得擅自施用，竟仍於前開觀察、勒戒執行完畢釋
    放後五年內，基於施用第二級毒品安非他命之犯意，於96年
    3月11日7時許，在宜蘭縣蘇澳鎮某朋友住處內，以將第二級
    毒品安非他命置於玻璃吸食器內以火燒烤，再吸食其所生煙
    霧之方式，施用第二級毒品安非他命一次。另又基於施用第
    一級毒品海洛因之犯意，於96年3月16日晚間9時30分許往前
    回溯26小時內之某時，在不詳處所，施用第一級毒品海洛因
    一次。嗣經警方於96年3月16日晚間9時30分許，持搜索票至
    宜蘭縣蘇澳鎮○○路48號甲○○所使用之房間內，搜索查扣
    含第二級毒品安非他命殘渣無法分離之殘渣袋一個、玻璃球
    吸食器一個，並採集其尿液送驗後，始查悉上情。
二、案經宜蘭縣警察局蘇澳分局報請臺灣宜蘭地方法院檢察署檢
    察官偵查起訴。
    理  由
一、訊據被告甲○○固坦承「伊有於96年3月11日7時許，在宜蘭
    縣蘇澳鎮某朋友住處內，以將第二級毒品安非他命置於玻璃
    吸食器內以火燒烤，再吸食其所生煙霧之方式，施用第二級
    毒品安非他命一次。」等情不諱（見本院卷第19、35頁），
    惟矢口否認有何施用第一級毒品海洛因之犯行，辯稱「我從
    未施用海洛因，不知驗尿結果為何會顯示海洛因陽性反應。
    」云云，然查：
（一）上揭施用第二級毒品安非他命一次之犯罪事實，業據被告
      甲○○於警詢及本院審理時坦承不諱，且其為警查獲後，
      於96年3月17日零時15分許所採之尿液，經送檢驗結果，
      確實呈現安非他命、甲基安非他命陽性反應之事實，亦有
      宜蘭縣警察局蘇澳分局尿液送驗姓名編號對照表、慈濟大
      學濫用藥物檢驗中心檢驗總表各一件在卷可稽。此外，復
      有被告所有，供施用第二級毒品安非他命所用之玻璃球吸
      食器一個及安非他命殘渣袋一個扣案可資佐證。依此，足
      見被告所為「伊曾於96年3月11日7時許，施用第二級毒品
      安非他命一次」之自白確與事實相符。
（二）其次，被告雖矢口否認有施用第一級毒品海洛因之犯行，
      惟按人體施用第一級毒品海洛因後，因施用劑量及頻率、
      施用方式、飲水量之多寡、個人體質及其代謝情況等因素
      影響，一般而言，於其尿液中可驗出海洛因主要代謝物—
      嗎啡—之時限約為24至48小時。本件情形，被告業已坦承
      「伊於96年3月16日晚間9時30分許為警查獲後，警方於96
      年3月17日零時15分許所採之尿液，係伊自己親自排放、
      捺印、封緘。」等事實不諱（見警卷第3頁、本院卷第35
      頁）。而被告所採上開尿液經送慈濟大學濫用藥物檢驗中
      心檢驗之結果，確實呈現嗎啡陽性反應，且確認檢驗濃度
      高達1400ｎｇ／ｍｌ，已遠超過檢驗閾值300ｎｇ／ｍｌ
      等事實，亦有前揭之宜蘭縣警察局蘇澳分局尿液送驗姓名
      編號對照表、慈濟大學濫用藥物檢驗中心檢驗總表各一件
      在卷可稽。依此，足徵被告確有於96年3月16日晚間9時30
      分許往前回溯26小時內之某時，施用第一級毒品海洛因一
      次之犯行無訛。被告空言否認有上開施用第一級毒品海洛
      因之犯行，要屬飾卸之詞，諉無足取。
（三）再者，被告前因施用毒品案件，經送觀察、勒戒後，認為
      無繼續施用毒品之傾向，而於92年3月17日執行完畢釋放
      ，並經臺灣宜蘭地方法院檢察署檢察官於同日以92年度毒
      偵緝字第22號為不起訴處分確定等情，亦有上開不起訴處
      分書、全國施用毒品案件紀錄表、法務部全國檢察官線上
      查詢刑案人犯在監所最新資料報表、臺灣高等法院被告前
      案紀錄表各一件附卷可佐。
（四）綜上所述，被告於觀察、勒戒執行完畢釋放後，五年內再
      犯本案施用第一、二級毒品罪之事證已臻明確，其犯行堪
      予認定，應依法論科。
二、查海洛因、安非他命分別為毒品危害防制條例第2條第2項第
    1、2款所規定之第一、二級毒品，不得擅自施用，故核被告
    施用海洛因、安非他命之行為，分別係犯毒品危害防制條例
    第10條第1項之施用第一級毒品罪、同條第2項之施用第二級
    毒品罪。其施用行為前後持有第一級毒品海洛因、第二級毒
    品安非他命之低度行為，分別為其施用之高度行為所吸收，
    均不另論罪。又被告前因毒品危害防制條例案件，經本院以
    93年度羅簡字第188號判決判處有期徒刑四月，如易科罰金
    以銀元三百元折算一日確定，甫於94年2月3日執行完畢之事
    實，有前揭之臺灣高等法院被告前案紀錄表可資參照，其於
    受有期徒刑之執行完畢後，五年以內故意再犯有期徒刑以上
    之施用一、二級毒品罪，均為累犯，均應依法加重其刑。另
    被告所犯上開施用第一級毒品罪及施用第二級毒品罪二罪間
    ，犯意各別，行為互殊，應予分論併罰。爰審酌被告之素行
    、智識程度；犯罪之動機、目的、手段；前已因施用毒品之
    犯行，經執行觀察勒戒及有期徒刑完畢，仍不知悔改，復繼
    續沾染毒品惡習，其施用毒品行為對於自身及社會所造成之
    危害程度非輕；分別施用第一、二級毒品之犯罪態樣及施用
    之次數、頻率；犯後僅坦承施用第二級毒品之犯行，否認施
    用第一級毒品之犯行等一切情狀，就其所犯施用第一級毒品
    罪，量處有期徒刑八月，且依中華民國九十六年罪犯減刑條
    例第2條第1項第3款之規定，減為有期徒刑四月，並依同條
    例第9條規定，併諭知如易科罰金，以新臺幣一千元折算一
    日。另就其所犯施用第二級毒品罪，量處有期徒刑六月，如
    易科罰金，以新臺幣一千元折算一日，且依中華民國九十六
    年罪犯減刑條例第2條第1項第3款規定，減為有期徒刑三月
    ，如易科罰金，以新臺幣一千元折算一日。再合併定其二罪
    應執行刑為有期徒刑六月，如易科罰金，以新臺幣一千元折
    算一日，以示警懲。至於扣案之安非他命殘渣袋一個，係用
    以盛裝第二級毒品安非他命之器具乙節，業經被告於警詢及
    本院審理時供承在卷，足認已與第二級毒品安非他命殘渣沾
    粘而無法分離，應全部視同毒品處理，爰依毒品危害防制條
    例第18條第1項前段之規定，於其所犯施用第二級毒品罪下
    宣告沒收銷燬之，並併執行之。又扣案之玻璃球吸食器一個
    ，為被告所有，且為供犯施用第二級毒品罪所用之物等情，
    亦據被告於警詢及本院審理時供承明確，自應依刑法第38條
    第1項第2款規定，於其所犯施用第二級毒品罪下宣告沒收之
    ，並併執行之。
據上論斷，應依刑事訴訟法第299條第1項前段，毒品危害防制條
例第10條第1項、第2項、第18條第1項前段，刑法第11條前段、
第47條第1項、第41條第1項前段、第38條第1項第2款、第51條第
5款、第10款，中華民國九十六年罪犯減刑條例第2條第1項第3款
、第7條、第9條，判決如主文。
本案經檢察官吳志成到庭執行職務。
中　　華　　民　　國　　96　　年　　7 　　月　　25　　日
                  刑事第三庭審判長法  官  林惠玲
                  　              法  官  鄧晴馨
                                  法  官  劉家祥
以上正本證明與原本無異。
如不服本判決應於收受本判決後10日內向本院提出上訴書狀，並
應敘述具體理由。若未敘述理由者，應於上訴期間屆滿後20日內
向本院補提理由書狀(均須按他造當事人之人數附繕本)。
                                  書記官  邱淑秋
中　　華　　民　　國　　96　　年　　7 　　月　　27　　日
附錄本案論罪科刑法條全文：
毒品危害防制條例第10條第1項、第2項。
施用第一級毒品者，處 6 月以上 5 年以下有期徒刑。
施用第二級毒品者，處 3 年以下有期徒刑。
